Jesús Eduardo Rivera Villamizar

Analista de Pruebas

www.linkedin.com/in/jesúsrivera /+57 316 050 6787 / jesuseduardorivera@hotmail.com / Mosquera

Garantizo la calidad del producto a través de la identificación, diseño y ejecución de pruebas que detecten defectos y aseguren que el software cumple con los requerimientos funcionales y no funcionales establecidos, que se ajusten a las necesidades del cliente, reduciendo riesgos asociados a fallos y mejorando la satisfacción del usuario final.

PERFIL PROFESIONAL

Ingeniero Industrial, Especialista en Gerencia de Producción y Operaciones. Con más de 5 años de experiencia en, diseño, implementación, configuración y personalización de proyectos de tecnología, transformación digital, análisis de pruebas, análisis de requerimientos, Pruebas QA, Pruebas Funcionales, plataformas de Innovación tecnológica e Interventoría técnica en proyectos de Innovación, acuerdos de nivel de servicios. Conocimientos en: Gestión de Proyectos, Metodologías para ejecución de pruebas de software, metodologías ágiles, SAP-SD-LETRA-HCM, Excel, análisis de datos, power BI, gestión del cambio, PNL.

LIADUUDADEC

HABILIDADES,

Liderazgo / Innovación / Resolución de Problemas / Comunicación efectiva / Trabajo en equipo / Orientación al Resultado / Disposición al cambio

EXPERIENCIA LABORAL

Interventor Técnico

Consorcio TIC Empresarial. Bogotá

19/01/2022 - 30/04/2023

Funciones:

- * Realizar la interventoría técnica al programa de Proyectos de Innovación ENTORNO, promovido por el Fondo Cuenta de Innovación, Tecnología e Industrias Creativas (FITIC).
- Emitir concepto técnico frente a la ejecución de los proyectos de innovación y el cumplimiento de sus actividades, en la implementación y optimización de soluciones funcionales, mejora de procesos, análisis de requerimientos, diseño y ejecución de pruebas, objetivos y/o propósitos generales, debida y técnicamente sustentados.
- * Coordinar el desarrollo de las actividades de seguimiento y control técnico de cada uno de los proyectos.
- * Realizar visitas de seguimiento técnico a los proyectos de innovación y presentar los informes correspondientes
- Logros:
- Se realizó la interventoría técnica, a los programas promovidos por el Fondo Cuenta de Innovación, Tecnología e Industrias Creativas (FITIC), que benefició hasta 1.270 Empresas en Bogotá - región durante la vigencia de los presentes programas.

Líder de Proyecto

Atica SAS Bogotá

10/01/2017 - 26/02/2023

Funciones:

- Configurar, realizar el diseño y ejecución de pruebas QA del proyecto de implementación, del módulo de Gestión de Tiempos en SAP HCM, para 900 empleados de la operación nacional.
- ❖ Liderar como funcional la administración de SAP HCM, incluida: la capacitación del módulo a usuarios, gestión en mesa de ayuda, análisis de requerimientos, diseño y ejecución de pruebas QA, asesoramiento.
- Diseñar, configurar, validar, implementar, herramienta tecnológica de innovación logística llamada Movilidad 2.0.
- ❖ Liderar como funcional la administración de Movilidad 2.0 de la operación nacional, incluida: la capacitación a usuarios, gestión en mesa de ayuda, análisis de requerimientos, diseño y ejecución de pruebas QA, asesoramiento.
- Medir, analizar y reportar a gerencia resultados de indicadores claves de desempeño para los proyectos.

Logros:

- ❖ Se automatizó el proceso de planificación de turnos, y pago de novedades, combinando SAP con tecnología biométrica.
- ❖ Se sistematizó el proceso logístico de recolección, almacenamiento y despacho, haciendo uso de aplicación móvil enlazada directamente al ERP SAP.

Líder Nacional de Operaciones

ATICA SAS Bogotá 10/01/2014 – 01/01/2017

Funciones:

- Realizar el Análisis de procesos operativos y logísticos cada uno de las operaciones en los centros de acopio, generando planes de implementación de mejoras, y su respectivo seguimiento y control.
- Diseñar y generar la documentación de procesos los centros de acopio
- * Realizar control operacional en los centros de acopio a nivel país.
- Diseñar, planificar y realizar el costeo de nuevas operaciones, con base en acuerdos de nivel de servicio del cliente.
- Medir, analizar y reportar a gerencia resultados de indicadores claves de desempeño.

Logros:

- Se aumentó en un 10% la eficiencia operativa, automatizando máquinas embaladoras.
- Apliqué la metodología 5S, se mejoró la organización y limpieza, generando un impacto positivo en las operaciones.
- Reduje en un 15% las horas extras, mediante la reorganización eficiente de la malla de turnos.
- Cumplimiento de indicadores de desempeño en un 95%, para tiempos de facturación y niveles de servicio.

Coordinador de Operaciones

ATICA SAS Bogotá 25/01/2012 – 10/01/2014

Funciones:

- Gestionar y coordinar las operaciones de Zona Franca de Bogotá y Bavaria Tocancipá.
- Diseñar y generar la documentación de procesos los centros de acopio
- Supervisar al equipo operativo, asegurando que cumplan con los acuerdos de nivel de servicios de los clientes.
- * Coordinar el proceso en centro de acopio de recepción, almacenamiento, alistamiento y despacho.
- Planificar los turnos de trabajo del personal, asegurando una eficiente y adecuada cobertura operativa.

Logros:

- Implementación de sistema logístico de recolección para 130 empresas de Zona Franca de Bogotá.
- Diseño y puesta en marcha de sistema de tolvas eficientes para vaciado y compactación de etiqueta.
- Implementación de ERP SAP módulos SD, venta, distribución y transporte
- Disminución de los tiempos de entrega de producto en un 5%, mejorando la eficiencia de las rutas.

EDUCACIÓN

- Curso en Power Bl. 120 horas. Fundación Universitaria Compensar. Bogotá. 2024
- Curso en Excel Intermedio Avanzado. 120 horas. Fundación Universitaria Compensar. Bogotá. 2024
- Curso habilidades gerenciales. Universidad rey Juan Carlos. 2017.
- Curso auditor interno sistemas de gestión integrada iso 9001:2015iso 14001:2015 y ohsas 18001:2007. 2016
- Esp. en Gerencia de Producción y Operaciones. Universidad Sergio Arboleda. Bogotá. 2018
- Pregrado. Ingeniería Industrial. Universidad Industrial de Santander, Bucaramanga. 2011

Jesús Eduardo Rivera Villamizar.

CC 91354518